【裁判字號】    97,訴,1224
【裁判日期】    970630
【裁判案由】    毒品危害防制條例
【裁判全文】
臺灣板橋地方法院刑事判決              97年度訴字第1224號
公  訴  人  臺灣板橋地方法院檢察署檢察官
被      告  甲○○
                    （現於臺灣臺北監獄臺北分監執行中）
上列被告因違反毒品危害防制條例案件，經檢察官提起公訴（97
年度毒偵字第87、686 號），本院於準備程序進行中，被告就被
訴之事實為有罪之陳述，經告知被告簡式審判程序之旨，並聽取
當事人之意見後，本院合議庭裁定進行簡式審判程序，判決如下
：
    主  文
甲○○施用第一級毒品，累犯，處有期徒刑玖月，扣案之海洛因
壹包（驗餘淨重零點伍貳柒伍公克）沒收銷燬之；又施用第二級
毒品，累犯，處有期徒刑肆月，扣案之安非他命貳包（淨重壹點
貳捌公克）沒收銷燬之；又施用第二級毒品，累犯，處有期徒刑
肆月，扣案之安非他命貳包（驗餘淨重壹點肆玖肆陸公克）沒收
銷燬之；應執行有期徒刑壹年月，扣案之海洛因壹包（驗餘淨
重零點伍貳柒伍公克公克）及安非他命共肆包（共淨重貳點柒柒
肆陸公克）均沒收銷燬之。
    事  實
一、甲○○前於民國（下同）94年間因施用毒品案件，經本院以
    94年度毒聲字第50號裁定送觀察、勒戒後，認無繼續施用毒
    品傾向，於94年2 月21日執行完畢釋放出所，並經臺灣板橋
    地方法院檢察署檢察官以94年度毒偵字第291 號為不起訴處
    分確定；復因施用毒品案件，經本院以94年度訴字第1891號
    判決有期徒刑11月確定，又因竊盜、過失傷害、公共危險案
    件，經臺灣高等法院以95年度上易第80號分別判處有期徒刑
    1 年、3 月、10月確定，上開4 案件復經本院以95年度聲字
    第460 號裁定應執行有期徒刑2 年10月；另又因施用毒品案
    件，經臺灣高等法院以95年度上易字第737 號判決有期徒刑
    8 月確定，上開5 案件，復經同法院以96年度聲減字第775
    號裁定定應執行有期徒刑1 年8 月，並於96年7 月16日縮刑
    期滿。詎甲○○猶不知悔改，猶於上開觀察、勒戒執行完畢
    釋放後5年內：
 (一)基於施用第二級毒品安非他命之犯意，於96年12月14日20
     時許，在臺北縣三重市○○路高速公路交流道橋下，將第
     二級毒品安非他命放入於玻璃球內，以火燒烤後，再施用
     所冒出霧化含有安非他命成分之氣體，以此方式施用第二
     級毒品安非他命1 次。嗣經警於同年月15日20時許，在臺
     北縣蘆洲市○○路162 巷8 弄7 號前查獲，並扣得安非他
     命2 包（共淨重1.28公克），經警採尿送驗結果呈安非他
     命類陽性反應，始查悉上情。
 (二)另基於施用第一級毒品海洛因、第二級毒品安非他命之犯
     意，於97年1 月3 日20時，在其位於臺北縣三峽鎮○○路
     136 巷115 號4 樓之住處，分別將第一級毒品海洛因摻於
     香煙內，以火點燃後，再施用含有海洛因成分之氣體；另
     將第二級毒品安非他命放入於玻璃球內，以火燒烤後，再
     施用所冒出霧化含有安非他命成分之氣體，以此方式施用
     各第一級毒品海洛因、第二級毒品安非他命各1 次。嗣經
     警於翌（4） 日14時20分許，在臺北縣三重市○○○路33
     巷40號前查獲，並扣得第1 級毒品海洛因1 包（查獲時淨
     重0.53公克，經檢驗剩餘淨重0.5275公克，起訴書誤載為
     淨重0.55公克）、第二級毒品安非他命2 包（查獲時共淨
     重1.4950公克，經檢驗剩餘共淨重1.4946公克，起訴書誤
     載為淨重計1.51公克），經警採尿送驗結果呈鴉片類、安
     非他命類陽性反應，始查悉上情。
二、案經臺北縣政府警察局蘆洲分局先後報請臺灣板橋地方法院
    檢察署檢察官偵查起訴。
    理  由
一、按除被告所犯為死刑、無期徒刑、最輕本刑為三年以上有期
    徒刑之罪或高等法院管轄第一審案件者外，於第一次審判期
    日前之準備程序進行中，被告先就被訴事實為有罪之陳述時
    ，審判長得告知被告簡式審判程序之旨，並聽取當事人、代
    理人、辯護人及輔佐人之意見後，裁定進行簡式審判程序，
    刑事訴訟法第273 條之1 第1 項定有明文。經核本件被告甲
    ○○所犯係死刑、無期徒刑、最輕本刑為三年以上有期徒刑
    以外之罪，其於準備程序中就被訴事實為有罪之陳述，經法
    官告知簡式審判程序之旨，並聽取公訴人及被告之意見後，
    本院合議庭認宜進行簡式審判程序，爰依上揭規定合議裁定
    由受命法官獨任進行簡式審判程序，合先敘明。
二、上揭事實，業據被告甲○○迭於警詢、偵查及本院準備程序
    與審理時供承不諱，且被告先後2 次為警查獲時所採集之尿
    液，經送請檢驗之結果，呈安非他命類與鴉片類及安非他命
    類陽性反應，有臺灣檢驗科技股份有限公司出具之濫用藥物
    尿液檢驗報告2 紙附卷可稽（見97年度毒偵字第87號偵查卷
    第89頁後及97年度毒偵字第686 號偵查卷第48頁）。又被告
    於97年1 月4 日為警查獲時扣得有海洛因及安非他命經送往
    交通部民用航空醫務中心以氣相層析質譜儀（GC/MS） 法檢
    驗結果確係分別第一級毒品海洛因與第二級毒品安非他命，
    有該中心97年3 月13日航藥鑑字第0971456 號毒品鑑定書在
    卷可佐（附本院審理卷內），另被告於96年12月15日為警查
    獲時扣得之結晶物，經臺北縣政府警察局蘆洲分局以簡易快
    速篩檢試劑初步檢驗結果呈安非他命反應，有該分局初步鑑
    驗報告單1 紙附卷可參。是堪認被告自白施用第一級毒品海
    洛因及第二級毒品安非他命應與事實相符。又被告前因施用
    毒品案件，經本院以94年度毒聲字第50號裁定送觀察、勒戒
    後，認無繼續施用毒品傾向，於94年2 月21日執行完畢釋放
    出所，並經臺灣板橋地方法院檢察署檢察官以94年度毒偵字
    第291 號為不起訴處分確定等情，有臺灣高等法院被告前案
    紀錄表附卷可按。從而，被告復於96年12月13日與97年1 月
    3 日施用第二級毒品安非他命及第一級毒品海洛因，顯係在
    觀察、勒戒執行完畢釋放後5 年內再犯毒品危害防制條例第
    10條之罪，是本件罪證明確，其犯行堪予認定，應予依法論
    科。
三、查海洛因與安非他命依其成癮性、濫用性及對社會危害性之
    程度，已分別為毒品危害防制條例第2 條第2 項第1 款、第
    2 款所規定之第一級、第二級毒品。又被告持有海洛因、安
    非他命之低度行為，應分別為其施用海洛因、安非他命之高
    度行為所吸收，不另論罪。故核被告所為，係犯毒品危害防
    制條例第10條第1 項、第2 項之施用第一級毒品及第二級毒
    品之3 罪。再被告所犯上開3 罪間，犯意各別，構成要件互
    異，應予分論併罰。末查；被告有如事實欄所載徒刑執行之
    情形，此有臺灣高等法院被告前案紀錄表在卷可徵。其於有
    期徒刑執行完畢後，5 年內故意再犯本件有期徒刑以上刑之
    3 罪，皆為累犯，均應依法各加重其刑。爰審酌被告前已因
    施用毒品經觀察、勒戒後而獲不起訴處分之寬典，猶應知所
    惕勵，對於施用毒品之違法性及可罰性，應有明確而強烈之
    認識，詎猶不知悛悔，復行施用海洛因及安非他命，戕害自
    己之身心健康，兼衡其智識程度、犯罪動機、目的及犯罪後
    自承施用毒品犯行，犯後態度良好等一切情狀，分別量處如
    主文所示之刑，並依法定其應執行之刑，以資懲儆。
四、至扣案海洛因1 包（驗餘淨重0.5275公克，外包裝之塑膠袋
    與海洛因無法析離）、安非他命共4 包（共淨重2.7746公克
    ，外包裝之塑膠袋與安非他命無法析離），為查獲之毒品，
    不問屬於犯人與否，均應依毒品危害防制條例第18條第1 項
    前段規定沒收銷燬之；另檢驗分別取樣海洛因0.0025公克、
    安非他命共0.0004公克，因已用罄滅失，自無庸再為沒收銷
    燬之諭知，附此說明。
據上論斷，應依刑事訴訟法第273 條之1 第1 項、第299 條第1
項前段，毒品危害防制條例第10條第1 項、第2 項、第18條第1
項前段，刑法第11條、第47條第1 項、第51條第5 款、第9 款，
判決如主文。
本案經檢察官吳文正到庭執行職務
中    華    民    國    97    年    6     月    30    日
                       刑事第五庭  法  官  潘  長  生
以上正本證明與原本無異。
如不服本判決應於送達後10日內敘明理由向本院提出上訴狀。
                                   書記官  彭  麗  紅
中    華    民    國    97    年    6     月    30    日
附錄本案論罪科刑法條全文：
毒品危害防制條例第10條
施用第一級毒品者，處六月以上五年以下有期徒刑。
施用第二級毒品者，處三年以下有期徒刑。


司法院資訊處製作；財團法人民間司法改革基金會備份。
